臺灣高雄地方法院刑事判決　　　　　　　94年度訴字第1071號
公　訴　人　臺灣高雄地方法院檢察署檢察官
被　　　告　甲○○　男　33歲.
　　　　　　　　　　號
上列被告因毒品危害防制條例案件，經檢察官提起公訴（93年度
毒偵字第5120號），被告經本院訊問後自白犯罪，本院合議庭裁
定由受命法官獨任進行簡式審判程序，判決如下：
    主  文
甲○○連續施用第一級毒品，處有期徒刑捌月。扣案海洛因壹包
 (淨重零點零玖公克、空包裝重零點貳壹公克) 、注射針筒壹支
上殘留微量海洛因、吸管壹支上殘留微量海洛因，均沒收銷燬之
，上開注射針筒壹支、吸管壹支，均沒收。
    事  實
一、甲○○於民國88年間因施用毒品案件，經臺灣高雄地方法院
    檢察署檢察官聲請本院以88年度毒聲字第5042號裁定送勒戒
    處所施以觀察、勒戒後，認無繼續施用之傾向，經臺灣高雄
    地方法院檢察署檢察官88年7月31日以88年度偵字第16952號
    不起訴處分確定，復於91年間因施用毒品案件，經臺灣高雄
    地方法院檢察署檢察官聲請本院以91年度毒聲字第2237號裁
    定送勒戒處所施以觀察、勒戒後，惟其未前往執行，嗣於91
    年6月20日上午11時40分許經警緝獲，始於91年6月21日移送
    臺灣高雄看守所附設勒戒所執行觀察勒戒，認無繼續施用之
    傾向，於91年7月10日釋放，且經臺灣高雄地方法院檢察署
    檢察官91年7月6日以91年度毒偵緝字第298號不起訴處分確
    定，仍不知悔改，明知海洛因係毒品危害防制條例第2條第2
    項第1款所明定之第1級毒品，不得持有、施用，竟於觀察勒
    戒執行完畢釋放後，5年內復基於施用第1級毒品海洛因之概
    括犯意，於93年9月1日及93年9月2日，在高雄縣林園鄉○○
    ○ 路天師廟廁所內，將海洛因混合水置入注射針筒注射手臂
    血管之方式施用海洛因2次。嗣於93年9月2日下午2時10分許
    ，為警在高雄縣林園鄉○○○路天師廟廁所走廊為警查獲，
    並當場查扣其所有之海洛因1包 (淨重0.09公克、空包裝重
    0.21公克)、殘留微量海洛因之注射針筒1支、殘留微量海洛
    因吸管1支。
二、案經高雄市政府警察局小港分局報請臺灣高雄地方法院檢察
    署檢察官偵查起訴。
    理  由
一、本件被告甲○○犯係死刑、無期徒刑、最輕本刑為3年以上
    有期徒刑以外之罪，其於準備程序就前揭被訴事實為有罪之
    陳述，經受命法官告知簡式審判程序之旨，並聽取其與公訴
    人之意見後，本院認無不得或不宜改依簡式審判程序進行之
    處，爰依刑事訴訟法第273之1第1項、第284條之規定，裁定
    本件由受命法官獨任進行簡式審判程序，合先敘明。
二、被告連續施用第1級毒品海洛因之事實，業據被告於本院審
    理中自白不諱，且查；
  (一)被告於警詢中採取之尿液，送請高雄市立凱旋醫院初步以酵
    素免疫法（EIA）檢 驗，再以氣相層析質譜法（GC/MS）確
    認檢驗結果，呈嗎啡陽性反應等情，此有高雄市立凱旋醫院
    濫用藥物尿液檢驗報告 (轉碼編號00000000)及高雄市政府
    警察局小港分局嫌疑人尿液代碼與姓名對照表各1紙附卷可
    參，並有扣案之粉末1包及注射針筒1支、吸管1支扣案可證
    ，復有扣押筆錄、扣押物品目錄表各1份可憑；上開扣案之
    粉末經送請法務部調查局鑑定結果，含有第1級毒品海洛因
    成分（淨重0.09公克，空包裝重0.21公克），扣案之注射針
    筒1支、吸管1支送請高雄醫學大學附設中和紀念醫院檢驗結
    果，均呈海洛因陽性反應，此有法務部調查局93年11月15日
    調科壹字第220018615號鑑定通知書、高雄醫學大學附設中
    和紀念醫院檢驗報告（報告編號各為0000-000、0000-000）
    各1紙在卷可參。再按海洛因施用入人體後水解還原成嗎啡
    ，再循嗎啡之代謝方式排出體外，業據行政院衛生署藥物食
    品檢驗局73藥檢壹字第030221號函說明綦詳，且依醫學臨床
    實驗及根據英國藥學會出版Isolation and Indenti fica
    tion of Drugs一書第293頁載明：海洛因經注射入人體後，
    在體內迅速水解成6Monoacety Imorphine，再緩緩繼續水解
    成嗎啡，然後再循嗎啡之代謝方式排出，同書第431至432
    頁並載有：嗎啡經注射入人體後，約50％以上於8小時內自
    尿中排出，至24小時排出約90％，但48小時後仍有微量可檢
    出等語。準此，足徵被告自白施用施用海洛因之犯行，與事
    實相符，堪信為真實。
  (二)按海洛因為毒品危害防制條例第2 條第2 項第1 款所明定之
    第1 級毒品。犯毒品危害防制條例第10條施用第1 級毒品之
    罪者，檢察官應聲請法院裁定令被告入勒戒處所觀察、勒戒
    ，經觀察、勒戒後，認有繼續施用毒品傾向者，檢察官應聲
    請法院裁定令入戒治處所強制戒治，強制戒治執行完畢釋放
    後5 年內再犯第10條之罪，檢察官應依法追訴，此觀諸毒品
    危害防制條例第20條第1 項、第2 項、第23條第2 項前段規
    定自明。被告於88年間因施用毒品案件，經臺灣高雄地方法
    院檢察署檢察官聲請本院以88年度毒聲字第5042號裁定送勒
    戒處所施以觀察、勒戒後，認無繼續施用之傾向，經臺灣高
    雄地方法院檢察署檢察官88年7月31日以88年度偵字第16952
    號不起訴處分確定，復於91年間因施用毒品案件，經臺灣高
    雄地方法院檢察署檢察官聲請本院以91年度毒聲字第2237號
    裁定送勒戒處所施以觀察、勒戒後，惟其未前往執行，嗣於
    91 年6月20日上午11時40分許經警緝獲，始於91年6月21日
    移送臺灣高雄看守所附設勒戒所執行觀察勒戒，認無繼續施
    用之傾向，於91年7月10日釋放，且經臺灣高雄地方法院檢
    察署檢察官91年7月6日以91年度毒偵緝字第298號不起訴處
    分確定，此有臺灣高等法院被告前案紀錄表1份附卷可參，
    其於觀察勒戒執行完畢完畢釋放後，5年內再犯本件施用第1
    級毒品海洛因之犯行，揆諸首開說明，本案事證明確，被告
    犯行，至堪認定。
三、次按海洛因為毒品危害防制條例第2 條第2 項第1 款所明定
    之第1 級毒品。核被告所為，係犯同條例第10條第1 項施用
    第1級 毒品罪。被告持有第1 級毒品海洛因後進而施用，持
    有之低度行為各為施用之高度行為所吸收，不另論持有第1
    級毒品之罪。其先後多次施用第1 級毒品海洛因犯行，時間
    緊接，手法相同，所犯又係構成要件罪名相同之罪，顯係基
    於概括犯意為之，為連續犯，依刑法第56條之規定，論以1
    罪，並加重其刑。公訴人雖僅就被告於93年9月2日下午5時
    15分警詢時回溯24小時內之某時施用海洛因1次之犯行起訴
    ，惟被告於93年9月1日及93年9月2日施用海洛因2次之事實
    ，與公訴人起訴之事實有連續犯之裁判上一罪關係，自為起
    訴效力所及，本院應併予審理。爰審酌被告前因施用毒品，
    經觀察、勒戒，仍未能徹底戒絕毒品，再犯本案施用第1級
    毒品犯行，顯見其無戒毒悔改之意，惟念其施用施用毒品乃
    自戕一己之身體健康，尚未對他人造成危害，且犯後坦承犯
    行等一切情狀，量處如主文所示之刑。扣案被告所有供施用
    之海洛因1包 (淨重0.09公克、空包裝重0.21公克)，及注射
    針筒1支上殘留微量海洛因、吸管1支上殘留微量海洛因，均
    係第1級毒品，爰依同條例第18條第1項前段之規定宣告沒收
    併銷燬，至鑑驗耗用之海洛因，既已滅失，自無庸為沒收銷
    燬之諭知；至上開扣案之注射針筒及吸管各1支，並非不得
    與其上微量之海洛因析離，且係供被告所有供施用海洛因所
    用之物，業據被告陳明在卷，爰依刑法第38條第1項第2款之
    規定宣告沒收之。
據上論斷，應依刑事訴訟法第273條之1第1項、第299條第1項前
段，毒品危害防制條例第10條第1項、第18條第1項前段、刑法第
11條、第56條、第38條第1項第2款，判決如主文。
本案經檢察官乙○○到庭執行職務。
中　　華　　民　　國　　94　　年　　5　　月　　23　　日
                  鳳山刑事第3庭       法　官  張桂美
以上正本證明與原本無異。
如不服本判決，應於收受送達後10日內向本院提出上訴書狀。
　　　　　　　　　　　　　　　　　　  書記官  陳掌珠
中　　華　　民　　國　　94　　年　　5　　月　　23　　日
附錄參考法條：
毒品危害防制條例第10條第1項
施用第一級毒品者，處六月以上五年以下有期徒刑。
